【裁判字號】    96,訴,1017
【裁判日期】    970530
【裁判案由】    違反槍砲彈藥刀械管制條例
【裁判全文】
臺灣士林地方法院刑事判決              96年度訴字第1017號
公  訴  人  臺灣士林地方法院檢察署檢察官
被      告  乙○○
選任辯護人  蕭守厚律師
上列被告因違反槍砲彈藥刀械管制條例案件，經檢察官提起公訴
（96年度偵字第10007 號），本院判決如下：
    主  文
乙○○未經許可，寄藏可發射子彈具有殺傷力之土造手槍，累犯
，處有期徒刑年肆月，併科罰金新台幣伍萬元，罰金如易服勞
役，以新臺幣壹仟元折算壹日。扣案之土造手槍壹枝（槍枝管制
編號：0000000000號）沒收。
    事  實
一、乙○○前因竊盜案件，於民國93年4 月1 日經臺灣板橋地方
    法院以92年度易字第2878號判決處有期徒刑6 月確定，又因
    竊盜案件，於93年7 月8 日經臺灣士林地方法院以93年度易
    字第323 號判決處有期徒刑8 月確定，復因竊盜案件，於93
    年12月13日經臺灣士林地方法院以93年度易字第700 號判決
    處有期徒刑3 月確定，上開3 案件經定應執行刑為有期徒刑
    1 年4 月，於94年12月12日縮刑期滿執行完畢。詎仍不知悔
    改，明知可發射金屬或子彈具有殺傷力之各式槍砲，係槍砲
    彈藥刀械管制條例所列管之物品，未經許可不得持有、寄藏
    ，竟於95年1 月1 日至8 月28日間之不詳時間，在臺北市士
    林區新光醫院附近某公園，未經許可收受友人陳延明（已於
    95年8 月28日死亡）所交付寄放具殺傷力之土造手槍1 支（
    槍枝管制編號：0000000000號），為陳延明保管收藏於臺北
    市○○區○○街30號3 樓住處，經警因聲請監聽乙○○另涉
    毒品危害防制條例案件時獲悉上情，於96年3 月12日至臺北
    分監借提乙○○，協同乙○○至上開住處搜索而查獲，並扣
    得前揭土造手槍1 支。
二、案經臺北市政府警察局大同分局報告臺灣士林地方法院檢察
    署檢察官偵查起訴。
    理  由
一、上開事實業據被告乙○○於本院審理時坦承不諱，並有扣押
    物品目錄表1 紙、現場照片10張在卷可憑（詳臺灣士林地方
    法院檢察署96年度偵字第10007 號卷第18頁、第20頁至第24
    頁）及查獲之土造手槍1 把（槍枝管制編號：0000000000號
    ）扣案可資佐證。而上開扣案之槍枝經送內政部警政署刑事
    警察局鑑定結果，認送鑑土造手槍1 支，係兩節式土造鋼管
    槍，擊發功能正常，以拉放撞針方式擊發適用子彈，認具殺
    傷力，有該局96年4 月16日刑鑑字第0960043575號槍彈鑑定
    書1 份及所附槍枝照片5 張在卷可稽（同上偵查卷，第33頁
    至第35頁）。足徵被告之自白與事實相符，堪以採信。故本
    件事證明確，被告犯行堪以認定，應依法論科。
二、被告雖辯稱：伊帶員警起出槍械，符合自首之要件云云；辯
    護人亦為被告辯稱：本件員警係透過監聽之方式獲悉被告持
    有槍枝之事實，惟依通訊監察書之記載，該通訊監察係為了
    被告涉嫌毒品案件所核發，至於被告持有土造手槍之事實並
    非檢察官核發通訊監察書所欲監聽之範圍，該通訊監察之內
    容是否可作為被告非法持有土造手槍犯罪事實之證據，尚非
    無疑等語。經查：
  (一)被告因另涉毒品案件，經臺北市政府警察局大同分局向臺灣
    士林地方法院檢察署聲請核發通訊監察書，對被告為通訊監
    察，並於96年12月20日、12月28日通訊監察時獲悉被告涉嫌
    持有土造手槍，嗣於96年3 月12日至臺北分監借提被告，協
    同被告至被告之住處搜索，並取出上揭改造之手槍1 枝等情
    ，業據證人即員警甲○○到庭結證屬實（詳本院卷第47頁、
    48 頁） ，並有監聽譯文2 紙可憑（詳臺灣士林地方法院檢
    察署96年度監續字第000043號案卷第58頁、第59頁），是證
    人甲○○於聲請對被告實施通訊監察之過程中既已知悉被告
    涉嫌非法持有槍枝，並因此至臺北分監借提被告，詢問被告
    槍枝之藏放地點後，被告始告訴警員槍枝之藏放地點，則被
    告並非對於未發覺之罪自首，不符合刑法第62條自首之規定
    ，至多僅係自白非法持有槍枝之犯行甚明。被告所辯其係自
    首云云，尚無足採。
  (二)臺北市政府警察局大同分局員警雖係因被告涉嫌毒品案件聲
    請對被告為通訊監察，惟該通訊監察書之核發既屬合法有效
    ，則於通訊監察之過程中獲悉被告所涉犯之他罪，其因此取
    得之證據亦無違法可言，是辯護人所辯亦不足為被告有利之
    認定。
三、查本件土造手槍屬於槍砲彈藥刀械管制條例第4 條第1 項第
    1 款所稱之槍砲，被告未經許可而寄藏之，核其所為，係犯
    槍砲彈藥刀械管制條例第8 條第4 項之未經許可，寄藏可發
    射子彈具有殺傷力之土造手槍罪。被告因寄藏而持有土造手
    槍之行為，因寄藏與持有，均係將物置於自己實力支配之下
    ，僅寄藏先有他人之持有行為，而後始為之受寄代藏而已，
    故寄藏之受人委託代為保管，其保管之本身，亦屬持有，不
    過，此之持有係受寄之當然結果，自應僅就寄藏之行為為包
    括之評價，不應另就持有土造手槍予以論罪（最高法院74年
    台上字第3400號判例參照）。被告有如事實欄所述論罪科刑
    及執行之情形，有臺灣高等法院被告前案紀錄表1 份在卷可
    稽，其於前案有期徒刑執行完畢後5 年內，故意再犯本件有
    期徒刑以上之罪，應依刑法第47條第1 項規定論以累犯，並
    加重其刑。爰審酌值此槍枝氾濫時機，被告寄藏本件具有殺
    傷力之土造手槍，對社會治安、秩序具有嚴重危害，惟其寄
    藏槍枝後，未持以作奸犯科，對社會尚未造成實際損害，及
    其犯罪動機、目的、手段、智識程度，犯罪後之態度等一切
    情狀，量處如主文所示之刑，並就併科罰金部分諭知易服勞
    役之折算標準，以示懲儆。
四、扣案之土造手槍1 枝（槍枝管制編號：0000000000號），具
    有殺傷力，係屬違禁物，不問屬於被告與否，應依刑法第38
    條第1 項第1 款之規定宣告沒收。
據上論斷，應依刑事訴訟法第299 條第1 項前段，槍砲彈藥刀械
管制條例第8 條第4 項，刑法第11條前段、第47條第1 項、第42
條第3 項前段、第38條第1 項第1 款，判決如主文。
本案經檢察官余秉甄到庭執行職務
中    華    民    國    97    年    5     月    30    日
                  刑事第六庭審判長法  官  楊得君
                                  法  官  莊明達
                                  法  官  許永煌
以上正本證明與原本無異。
如不服本判決，應於收受送達後10日內向本院提出上訴書狀，其
未敘述上訴理由者，應於上訴期間屆滿後20日內向本院補提理由
書狀（均須按他造當事人之人數附繕本）。
                                  書記官  陳淑琪
中    華    民    國    97    年    5     月    30    日
附錄論罪科刑法條全文：
槍砲彈藥刀械管制條例第8條
未經許可，製造、販賣或運輸鋼筆槍、瓦斯槍、麻醉槍、獵槍、
空氣槍或第4 條第1 項第1 款所定其他可發射金屬或子彈具有殺
傷力之各式槍砲者，處無期徒刑或5 年以上有期徒刑，併科新臺
幣1 千萬元以下罰金。
未經許可，轉讓、出租或出借前項所列槍枝者，處5 年以上有期
徒刑，併科新臺幣1 千萬元以下罰金。
意圖供自己或他人犯罪之用，而犯前二項之罪者，處無期徒刑或
7 年以上有期徒刑，併科新臺幣1 千萬元以下罰金。
未經許可，持有、寄藏或意圖販賣而陳列第1 項所列槍枝者，處
3 年以上10年以下有期徒刑，併科新臺幣700 萬元以下罰金。
第1 項至第3 項之未遂犯罰之。


司法院資訊處製作；財團法人民間司法改革基金會備份。
